【裁判字號】    97,消債更,571
【裁判日期】    970902
【裁判案由】    更生事件
【裁判全文】
臺灣臺中地方法院民事裁定           97年度消債更字第571號
    聲  請  人
    即  債務人  甲○○
上列聲請人聲請消費者債務清理事件，本院裁定如下：
    主    文
聲請人即債務人甲○○自中華民國97年9月2日16時起開始更生程
序。
    理    由
一、按債務人不能清償債務或有不能清償之虞，且無擔保或無優
    先權之債務總額未逾新臺幣1200萬元者，於法院裁定開始清
    算程序或宣告破產前，得向法院聲請更生；又法院開始更生
    程序之裁定，應載明其年、月、日、時，並即時發生效力，
    消費者債務清理條例第 3條、第42條第1項、第45條第1項分
    別定有明文。
二、本件聲請人即債務人聲請意旨略以：因聲請人之財產及收入
    不足以清償債務，前曾依照中華民國銀行公會會員辦理消費
    金融案件無擔保債務協商機制與金融機構成立協商，協商條
    件為月付新台幣3萬4500元，因聲請人當時每月薪資約6萬10
    00元，足可負擔，惟於96年 5月間因公司內調整職務之故，
    調降薪資至每月 2萬5200元，在扣除自己生活必要費用及扶
    養母親、長女之費用共約1萬4959元後，僅餘約1萬元，實無
    法依協商條件履行，故聲請人無力繼續履行原協商條件，顯
    係因非可歸責於己之事由致履行有重大困難，爰請求准予裁
    定開始更生生活等語。
三、經查，聲請人即債務人非從事營業活動之人，所積欠債務未
    逾1200萬元，亦有財產收入狀況說明書、員工在職證明書、
    財政部各類所得資料清單、中華民國銀行公會會員辦理消費
    金融案件無擔保債務協商機制協議書、還款計劃書及本件債
    權人清冊暨債權總金額表等在卷可考，且經本院訊問調查屬
    實。
四、次查，聲請人即債務人固曾依中華民國銀行公會會員辦理消
    費金融案件無擔保債務協商機制成立協商，每月應還款3萬4
    500元。而聲請人主張其當時每月薪資約6萬1000元，足可負
    擔，惟於96年 5月間因公司內調整職務之故，調降薪資至每
    月 2萬5200元，而其生活必要開支，為每月膳食費5000元、
    扶養母親廖朝梅、女兒蔡詠捷二人共9959元，合計 1萬4959
    ，亦有其提出身分證、戶籍謄本、員工在職證明、存摺、債
    權人清冊、財產及收入狀況說明書、財團法人金融聯合徵信
    中心當事人綜合信用報告--債務人清理條例前置協商專用債
    權人清冊、財政部台灣省中區國稅財產歸屬資料清清單（含
    配偶）、財政部台灣省中區國稅局94年、95年、96度綜合所
    得稅各類所得資料清單（含配偶）附卷可參，且其所列舉之
    金額，衡諸現今一般生活水準，尚屬相當，則其收入扣除上
    開必要支出後，顯已不足清償前所為之協商款項，則本件聲
    請人主張其有不可歸責於己之事由致履行顯有困難，堪認真
    實。
五、末查，聲請人即債務人又無經法院裁定開始清算或宣告破產
    之情事。從而，聲請人請求依消費者債務清理條例裁定准予
    更生，揆諸前揭規定，核無不合，應予准許。
中    華    民    國    97    年    9     月    2     日
                  民事庭法  官  顏世傑
右為正本係照原本作成
本件不得抗告
本裁定已於97年9月2日16時公告。
中    華    民    國    97    年    9     月    2     日
                        書記官  劉玥秀


司法院資訊處製作；財團法人民間司法改革基金會備份。
